# 请问注销子公司，收不回来的款项如何处理

提问人：sdongco 时间：2021-03-28 09:33:04
假设子公司欠母公司 20 万，子公司要注销，也没钱还了，第一种是母公司账面应收直接确认 20 万信用减值损失。另一种是注销前母公司以增资的名义打 20 万给子公司，子公司还了应收，这样体现-20万投资收益。
业务的实质都是子公司给不起 20 万，但是报表列报科目，就不同了？
这里能否适用长投准则中超额亏损中提到的“其他实质对子公司的长期权益”，即不论上述哪种途径，最终都是确认-20万的投资收益，不涉及信用减值损失？谢谢

回答人：chenyiwei
理论上说，信用减值损失很可能应当在以前年度就确认了，因为子公司状况的恶化很可能是多年累积各种因素导致的，而不是突然出现的问题。因此，应当考虑是否属于前期差错。
如果确定不属于前期差错的，则可以将坏账核销与子公司注销作为一个整体一并处理，差额列入投资收益。